# 时段法：产出法确认地基收入、成本

提问人：song2003921 时间：2021-01-26 14:13:00
陈老师@chenyiwei，请教《上市公司执行企业会计准则案例解析》（ 2020 ）案例6-06几个问题：
[size=14.6667px]1、结论：截至2X19年 12 月 31 日，地基部分实际发生的所有成本并未增加甲公司未来用于履行该合同履约义务的资源，不满足《企业会计准则第 14 号——收入》（ 2017 年修订）第二十六条作为合同履约成本确认为一项资产的条件。我不明白红色字体的含义，能解析一下吗？
2 、[size=14.6667px]结论：地基部分的建设工作已经完成，该部分实际发生的成本是与履约义务中已经履行的部分（即建设地基）相关的支出，即该支出与企业过去的履约活动相关，根据《企业会计准则第 14 号——收入》（ 2017 年修订）第二十七条的相关规定，应将其在发生时计入当期损益。因此，截至2x19年 12 月 31 日，地基部分实际发生的成本 200 万元应当计入当期损益。请问收入按什么比例确认？
3 、如果 2019 年 12 月 31 日，地基未完成，能否确认部分收入？按什么比例？
[size=14.6667px]
[size=14.6667px]————————————————————————————————————-
一、案例背景2x19年 1 月 1 日，甲公司与客户签订合同，为其建造一栋办公楼，建造期为 3 年，合同总收入为 500 万元，预计合同总成本为 400 万元。假定该合同仅包含一项履约义务，且满足在某一时段内确认收入的条件。甲公司采用产出法计量履约进度，其他相关信息如表6-3所示:表 6-3 单位：元组成部分履约进度使用产出法分摊的收入实际成本毛利率按履约进度计算的成本地基42%2,100,0002,000,0004.8%1,680,000墙体24%1,200,0001,000,00016.7%960,000门窗16%800,000500,00037.5%640,000房顶18%900,000500,00044.4%720,000 100%5,000,0004,000,00020%4,000,000 截至2x19年 12 月 31 日，甲公司已完成地基部分的建设，采用产岀法确定的履约进度为42%，确认收入金额为 210 万元。甲公司实际发生的成本为 200 万元，按照履约进度计算的成本为 168 万元。 问题 ：：地基部分的成本 应 当如何当如何确确 认 ？？

回答人：chenyiwei
该案例是整体构成一个单项履约义务，但按产出法确定履约进度，根据工作内容分成相对独立的几个部分，所以截至一个部分完成时，就应把与该部分相关的合同履约成本全部结转损益，不留余额。
该案例的要点：
对于地基部分实际发生的成本仅与已完成的地基建设相关，并未增加甲公司未来建造办公楼其他部分的资源，因此不满足新收入准则第二十六条作为合同履约成本确认为一项资产的条件。
由于地基建设实际发生的成本为与履约义务中已履行并转移给客户的部分（即地基建设）相关的支出，即该支出与甲公司建造办公楼中已履行的部分相关，因此根据新收入准则第二十七条，应将地基部分实际发生的所有成本（ 200 万元）计入当期损益，而非预计总成本乘以履约进度模拟计算的成本（ 168 万元）。
同理，甲公司在上述业务中实际发生的各项建设成本，属于与企业已履行的义务相关的应全部计入损益，不应当作为合同履约成本确认为一项资产。
需注意的知识点：
在以产出法衡量履约进度时，不能仅仅为了平滑各期利润而将部分已发生成本予以递延，而是要看拟递延的这部分成本是否满足准则第二十六条所列的三项条件，特别是“该成本增加了企业未来用于履行履约义务的资源”是否满足，即所递延的成本需与未来的履约相关。